

## **PERFIL**

Experiencia práctica en diversas áreas, combinando con mi formación terciaria y capacitación en cursos relevantes para mi desarrollo profesional. Me encuentro particularmente interesado en el campo de la logística, en la ejecución y control de obras eléctricas. Me caracterizo por mi compromiso, responsabilidad y dedicación en el desempeño de mi trabajo.

# **DATOS PERSONAL**

Edad: 31 Años

Cuil:20-36548381-8

## **DATOS DE CONTACTO**

Celular: 3795-034481

Correo: carlitos\_carchi@hotmail.com
Dirección: Calle Bolívar 976. Corrientes

Capital.

# **EDUCACIÓN**

#### Año 2024

Técnico superior en Higiene y Seguridad en el trabajo con orientación en la Construcción.

• Colegio Islas Malvinas. Cursando 3er año.

# Año 2014

## **Montador Electricista**

· Colegio técnico Fray Luis Beltrán.

#### Año 2011

## Economía y Gestión de las Organizaciones

• Colegio Colegio Secundario "General Manuel Belgrano"

# **CURSOS DE LA S.R.T**

#### Año 2023

- Uso de EPP (Elementos de Protección Personal)
- · Carga de fuego.
- · Riesgo eléctrico.
- · Salud y seguridad en el trabajo.

# AGUIRRE CARLOS JULIO

# **EXPERIENCIA LABORAL**

## Montador electricista

Trabajos particulares. Año 2016 - Presente

#### Tareas:

- Montaje de tableros eléctricos en casa, oficinas y comercios.
- Instalaciones eléctricas industriales.(Dirigido por ingenieros electromecánicos)
- Mantenimiento de tableros eléctricos.
- Cálculo y dimensionamiento para viviendas domiciliarias.
- Colocación de artefactos de iluminación.

# Instalación de agua y sanitarios.

Trabajos particulares. Año 2016- Presente

## Tareas:

- Instalación de cañerías de agua potable(sistema rosca/termo fusión)
- Colocación termo-tanque, válvulas, tanquescisternas, etc.

## Trabajos de pinturas y construccion en seco

Trabajos particulares. Año 2016- Presente

## Tareas:

- Tratamiento superficial con humedad.
- Pinturas sobre distintos materiales.
- Construcción en seco.